最　高　行　政　法　院　裁　定
　　　　　　　　　　　　　　　　　　 96年度裁字第03650號
上　訴　人　張煜即動力站體育用品社
被 上訴 人　財政部臺灣省中區國稅局
代　表　人　鄭宗典　　　　　　　送達處所同上
上列當事人間因營業稅事件，上訴人對於中華民國96年1月17日
臺中高等行政法院95年度簡字第178號判決，提起上訴，本院裁
定如下：
    主  文
上訴駁回。
上訴審訴訟費用由上訴人負擔。
　　理  由
一、按對於適用簡易程序之裁判提起上訴或抗告，須經本院許可
    ，且該許可以訴訟事件所涉及之法律見解具有原則性者為限
    ，行政訴訟法第235條定有明文。所謂具有原則性，係指該
    事件所涉及之法律問題意義重大，而有加以闡釋之必要而言
    。例如：於行政命令是否牴觸法律所為之判斷，或就同類事
    件所表示之法律見解與其他高等行政法院所表示之見解互相
    牴觸者。
二、緣上訴人以臺中市○○區○○路19巷19之1、19之2號2樓為
    營業地址，經營成衣買賣業，係依查定銷售額計算營業稅額
    之小規模營業人（90年3月15日設立營業登記），查定每月
    銷售額新臺幣（下同）120,900元，營業稅額1,209元。上訴
    人自90年3月15日起至同年12月31日止實際銷售額6,321,966
    元，大於查定銷售額，案經法務部調查局臺中縣調查站查獲
    ，移由被上訴人所屬臺中市分局扣除同期間原已查定銷售額
    1,152,500元，核定增加銷售額5,169,466元，補徵營業稅額
    51,695元。上訴人不服，申經復查未獲變更，提起訴願遞遭
    駁回，遂提起本件行政訴訟。原審以：(一)上訴人為新運國際
    開發有限公司（下稱新運公司）實際負責人，登記名義負責
    人為上訴人配偶賴芳敏，該公司開設有台中市碧根店（營業
    登記名稱即為本件上訴人設立營業稅籍之動力站體育用品社
    ）等7家門市分店。另依上訴人於台中縣調查站91年6月19日
    及同年7月1日之詢問筆錄，新運公司該7家門市分店於每月
    月初，均將該分店前一月份之營業總額予以統計，並將所統
    計之營業額回報予新運公司，由新運公司逐月登載紀錄於電
    腦內等語，又台中縣調查站人員，會同台中市稅捐稽徵處人
    員，依該公司之電腦資料，共同核算新運公司90年度之實際
    營運總收入為61,226,072元，其中台中市碧根店90年3月15
    日起至同年12月31日止，實際銷售額為6,321,966元。又該7
    家門市分店財務之出納、繳款及現金收支等工作，均由上訴
    人配偶賴芳敏所擔任，電腦資料亦為其所製作等情，為上訴
    人所是承，則上訴人於調查站所為筆錄內容，核與上該事証
    相符，無違經驗法則及論理法則，自可採信。另上訴人所主
    張為向銀行辦理足額貸款，乃以電腦資料提高業績部分，其
    未能提出實際營業額之帳證，難以採認上訴人此項主張為實
    在。(二)營業績效與營業面積並無必然關係，且系爭體育用品
    社營業項目為成衣及鞋類零售，並無僅銷售單一產品或品牌
    之情事，上訴人亦未提出具體事證，足認其於該店面之進貨
    來源僅限新運公司進口之東南亞過時或瑕疵之運動產品為限
    ，尚難認上訴人所稱該店面僅銷售新運公司上開進口產品之
    事實為實在等由，駁回上訴人原審之訴。
三、上訴意旨略謂：依行為時營業稅法第43條第1項第4款規定，
    稽徵機關對於營業人有無短報、漏報銷售額之事實，諸如具
    體之進、銷貨之日期、對象、金額、數量、次數等事實，應
    負舉證責任。又納稅義務人在稽徵機關談話紀錄之自白，不
    得作為認定有違章事實之唯一證據，稽徵機關仍應調查其他
    補強證據，以查其是否與事實相符，方符合實質課稅之公平
    原則云云。經核上訴意旨，無非重述其在原審業經主張而為
    原審不採之陳詞，且係就原審取捨證據、認定事實之職權行
    使事項為指摘，所提及之法律見解，非具有原則性之重要情
    事，上訴人提起上訴，不合首揭規定，不應許可，其上訴難
    謂合法，應予駁回。
四、依行政訴訟法第249條第1項前段、第104條、民事訴訟法第
    95條、第78條，裁定如主文。
中　　華　　民　　國　　96　　年　　12　　月　　13　　日
                    最高行政法院第三庭
                        審判長法官　劉　鑫　楨
                              法官　陳　秀　美
                              法官　侯　東　昇
                              法官　劉　介　中
                              法官　戴　見　草
以  上  正  本  證  明  與  原  本  無  異
中　　華　　民　　國　　96　　年　　12　　月　　14　　日
　　　　　　　　　　　　　　　書記官　郭　育　玎
